臺灣屏東地方法院刑事判決　　　　　　　　　　　　　九十三年度訴字第五二七號
　　公　訴　人　臺灣屏東地方法院檢察署檢察官
　　被　　　告　甲○○
右列被告因違反毒品危害防制條例案件，經檢察官提起公訴（九十三年度毒偵字第一
二三號），被告就被訴事實為有罪之陳述，本院合議庭裁定由受命法官獨任進行簡式
審判程序審理，判決如左：
    主    文
甲○○連續施用第一級毒品，累犯，處有期徒刑捌月。又連續施用第二級毒品，累犯
，處有期徒刑肆月。應執行有期徒刑拾月。
    事    實
一、甲○○前因違反麻醉藥品管理條例案件，經臺灣板橋地方法院以八十六年度訴字
    第一六七三號判處有期徒刑六月，如易科罰金以三百元折算一日確定，於民國八
    十九年十二月三十一日入監執行，至九十年七月十九日期滿執行完畢。
二、甲○○前因施用毒品案件，本院以九十年度毒聲字第五五八號裁定送觀察、勒戒
    後，認無繼續施用毒品之傾向，於九十年三月十四日出勒戒所，並由臺灣屏東地
    方法院檢察署檢察官於九十年三月十四日以九十年度毒偵字第五八號為不起訴處
    分確定。詎其仍不思悔悟，明知海洛因、安非他命業經公告列為毒品危害防制條
    例列第二條第二項之第一級毒品及第二級毒品，不得非法持有、施用，仍分別基
    於施用第一級毒品海洛因及施用第二級毒品安非他命之概括犯意，於上開觀察、
    勒戒執行完畢釋放後五年內即自九十二年八月初某日起至同年十一月十七日上午
    八時許，在其位於屏東縣萬巒鄉○○村○○路十五號住處內等地，以將第一級毒
    品海洛因粉末摻入香菸吸食之分式，及將第二級毒品安非他命置於玻璃球內燒烤
    吸食其煙霧之方式，分別施用第一級毒品海洛因及第二級毒品安非他命多次，平
    均各約每十天施用一次。嗣為警於九十二年十一月十九日十三時三十分許，在屏
    東縣警察局內埔分局對其採尿送驗結果，呈甲基安非他命及嗎啡陽性反應，始知
    上情。
二、案經屏東縣警察局內埔分局報請臺灣屏東地方法院檢察署檢察官偵查起訴。
    理     由
一、右揭施用第一級、第二級毒品之事實，業據被告於偵查及本院審理時均坦承不諱
    ，且被告於九十二年十一月十九日經警採取其親自排放之尿液送請檢驗結果，呈
    甲基安非他命及嗎啡陽性反應，此有屏東縣衛生局九十二年十二月十七日屏縣衛
    檢六字第九二○三九六號煙毒及麻醉藥品類委託檢驗結果通知書附卷可稽，足認
    被告之自白與事實相符。又被告前因施用毒品案件，本院以九十年度毒聲字第五
    五八號裁定送觀察、勒戒後，認無繼續施用毒品之傾向，於九十年三月十四日出
    勒戒所，並由臺灣屏東地方法院檢察署檢察官於九十年三月十四日以九十年度毒
    偵字第五八號為不起訴處分確定等情，此有臺灣高等法院被告全國前案紀錄表、
    臺灣屏東地方法院檢察署刑案資料查註紀錄表、前開不起訴處分書在卷可稽，事
    證明確，被告於前揭觀察、勒戒執行完畢釋放後，五年內再犯毒品危害防制條例
    第十條第一項、第二項之施用第一級及第二級毒品犯行，洵堪認定，本件事證明
    確，應依法論科。
二、查海洛因、安非他命分別為毒品危害防制條例第二條第二項第一款、第二款所規
    定之第一級、第二級毒品，是核被告所為，係犯同條例第十條第一項之施用第一
    級毒品罪及同條第二項之施用第二級毒品罪。被告施用毒品期間持有第一級、第
    二級毒品之低度行為，均為施用之高度行為所吸收，不另論罪。其先後多次施用
    第一級、第二級毒品犯行，時間緊接，罪名與犯罪構成要件相同，顯均係基於概
    括犯意反覆為之，均應依連續犯規定以一罪論，並加重其刑。末查，被告前因違
    反麻醉藥品管理條例案件，經臺灣板橋地方法院以八十六年度訴字第一六七三號
    判處有期徒刑六月，如易科罰金以三百元折算一日確定，於八十九年十二月三十
    一日入監執行，至九十年七月十九日期滿執行完畢之事實，有臺灣高等法院被告
    全國前案紀錄表及臺灣屏東地方法院檢察署刑案資料查註紀錄表各一份在卷可按
    ，其受有期徒刑之執行完畢後，五年之內再犯有期徒刑以上刑之上開二罪，均為
    累犯，應依法加重其刑，並均遞加重之。其所犯上開二罪間，犯意各別，罪名不
    同，應分論併罰。爰審酌被告經觀察勒戒程序，不起訴處分確定，詎猶不知戒惕
    ，復再施用第一級、第二級毒品，無視於毒品對於自身健康之戕害及國家對於杜
    絕毒品犯罪之禁令，顯無戒斷之決心，然念及其前開犯罪係戕害自身，尚未害及
    他人，且犯罪後復坦承犯行，態度尚佳等一切情狀，分別量處如主文所示之刑，
    並定其應執行之刑，以示懲儆。
據上論斷，應依刑事訴訟法第二百七十三條之一第一項、第二百九十九條第一項前段
，毒品危害防制條例第十條第一項、第二項，刑法第十一條、第五十六條、第四十七
條、第五十一條第五款，判決如主文。
本案經檢察官盧明軒到庭執行職務。
中      華      民      國      九十三     年    八    月      三十    日
                                      臺灣屏東地方法院刑事第六庭
                                          法  官   許心
右正本證明與原本無異。
如不服本判決應於收受本判決送達後十日內向本院提出上訴書狀，其未敘述上訴理由
者，並得於提起上訴後十日內向本院補提理由書狀（均須按他造當事人之人數附繕本
 ）「切勿逕送上級法院」
                                          書記官   林香如
中    華    民    國     九十三      年      九      月       一      日
附錄本判決論罪之法條：
毒品危害防制條例第十條
施用第一級毒品者，處六月以上五年以下有期徒刑。
施用第二級毒品者，處三年以下有期徒刑。
